臺灣新竹地方法院刑事判決　　　　　　99年度審交易字第25號
公　訴　人　臺灣新竹地方法院檢察署檢察官
被　　　告　彭友賢
上列被告因過失致死案件，經檢察官提起公訴（99年度偵字第10
81號），本院依簡式審判程序判決如下：
    主  文
彭友賢犯過失致人於死罪，處有期徒刑陸月，如易科罰金，以新
臺幣壹仟元折算壹日。緩刑年。
    事  實
一、彭友賢於民國98年10月29日傍晚某時許，駕駛車牌號碼LS—
    3487號自用小客車，沿新竹縣新埔鎮○○路由東向西方向行
    駛。其於同日17時56分（起訴書誤載為57分）許，駕駛上揭
    車輛行經新竹縣新埔鎮○○路103 巷巷口前，明知駕駛人於
    汽車行駛時，應注意車前狀況，並隨時採取必要之安全措施
    ，而依當時天候晴、雖夜間無照明，然柏油路面乾燥、無缺
    陷、無障礙物、視距良好，並無不能注意之情事，竟疏於注
    意，未留意車前狀況，適行人柳惠娟亦疏未注意左方來車，
    在劃有分向限制線之路段，仍自新竹縣新埔鎮○○路路邊由
    南往北向穿越車道，彭友賢因而閃避不及，其所駕駛之上揭
    自用小客車右前方撞擊柳惠娟，造成柳惠娟當場倒地，而受
    有頭部外傷合併顱內出血及腦挫傷、顏面骨骨折及右側下肢
    骨折等傷害。經送往新竹縣竹北市東元綜合醫院救治，仍於
    同日23時30分許因頭部鈍力損傷而不治死亡。彭友賢於肇事
    後，在未有職司偵查權之公務員發覺前，在肇事現場向前來
    處理之新竹縣政府警察局新埔分局警員張維昇坦承駕駛其上
    開自用小客車肇事，而自首其犯行並接受裁判。
二、案經柳惠娟之女黃聖筑告訴及臺灣新竹地方法院檢察署檢察
    官相驗後自動檢舉偵查起訴。
    理  由
一、本件被告彭友賢所犯過失致人於死罪，非死刑、無期徒刑、
    最輕本刑三年以上有期徒刑之罪，或高等法院管轄第一審之
    案件，被告於本院準備程序進行中，就被訴事實為有罪之陳
    述，經本院認合於刑事訴訟法第273 條之1 第1 項之規定，
    裁定進行簡式審判程序，合先敘明。
二、訊據被告彭友賢對於上揭事實坦承不諱，且為告訴人即被害
    人家屬黃聖筑於警詢及偵訊時指訴明確，並有臺灣新竹地方
    法院檢察署電話報驗報告1 份、新竹縣政府警察局案件初步
    調查報告暨報驗書1 份、道路交通事故現場圖1 份、道路交
    通事故調查報告表（一）及（二）各1 份、警員張維昇所出
    具之查證報告1 份、新竹縣政府警察局道路交通事故當事人
    登記聯單1 份、車禍現場及車損情形等相片19幀等在卷足稽
    。又被害人柳惠娟確因本件車禍而受有頭部外傷合併顱內出
    血及腦挫傷、顏面骨骨折及右側下肢骨折等傷害，經送醫急
    救後，仍於98年10月29日23時30分許因頭部鈍力損傷而不治
    死亡等情，亦有東元綜合醫院診斷證明書1 份存卷足參，且
    據檢察官督同法醫師相驗鑑定死因，並製有勘驗筆錄1 份、
    相驗屍體證明書1 份、檢驗報告書1 份及相驗照片12幀等在
    卷足憑。按汽車行駛時，駕駛人應注意車前狀況，並隨時採
    取必要之安全措施，道路交通安全規則第94條第3 項定有明
    文。而被告為領有小型車駕駛執照之人，理應知悉及注意前
    揭規定；況肇事當時天候晴、雖夜間無照明、然柏油路面乾
    燥、無缺陷、無障礙物，視距良好等情，亦有前述道路交通
    事故調查報告表（一）記載甚明，足見依照當時之情形，被
    告並無不能注意之情事，然其卻疏未注意遵守上開交通安全
    規則之規定，則其對於本件車禍肇事顯有過失責任。再本案
    車禍經送臺灣省竹苗區車輛行車事故鑑定委員會鑑定結果，
    認被告駕駛自小客車，未充分注意車前狀況，撞擊穿越道路
    行人之行為，為肇事次因等情，有臺灣省竹苗區車輛行車事
    故鑑定委員會98年12月28日竹苗鑑980675字第0985303661號
    函送之鑑定意見書1 份在卷可憑，亦同此見解，是認被告有
    未注意車前狀況之違規行為甚明。復以本件被害人柳惠娟之
    死亡結果既因被告之過失行為所致，兩者間具有相當因果關
    係無疑。綜上所述，本案事證明確，被告前揭過失致死犯行
    洵堪認定，應依法予以論科。至被害人柳惠娟就本案車禍之
    發生，雖有在劃有分向限制線路段穿越道路，未注意左方來
    車之過失等情，有上揭臺灣省竹苗區車輛行車事故鑑定委員
    會鑑定意見書1 份附卷足佐，然此仍無法免除被告之前揭過
    失責任，併此敘明。
三、核被告彭友賢所為，係犯刑法第276 條第1 項之過失致人於
    死罪。又被告於肇事後託路人打電話報案，未報明肇事人姓
    名，而處理人員前往現場處理時，被告在場，並當場承認為
    肇事人等情，有警員張維昇所製作之查證報告1 份及新竹縣
    政府警察局道路交通事故肇事人自首情形紀錄表1 份附卷可
    稽，被告對於未發覺之犯罪自首而接受裁判，符合自首要件
    ，爰依刑法第62條前段之規定，減輕其刑。爰審酌被告之素
    行、智識程度、家庭狀況、其因一時疏忽未注意車前狀況，
    致被害人因而喪失寶貴之生命，並使被害人之家屬受到無可
    撫平之傷痛，所生損害非輕，惟念其過失程度為肇事次因、
    犯後坦承犯行，並與被害人家屬達成和解且已支付全部賠償
    金等情，有和解筆錄1 份及臺灣土地銀行匯款申請書1 份在
    卷足稽，足認其犯後態度尚可等一切情狀，量處如主文所示
    之刑，並諭知如易科罰金之折算標準，以資懲儆。
四、末查被告前未曾受有期徒刑以上刑之宣告等情，有臺灣新竹
    地方法院檢察署刑案資料查註紀錄表及臺灣高等法院被告前
    案紀錄表各1 份在卷可稽，可見其素行尚佳；又被告於歷次
    偵審時均坦承犯罪，且與被害人家屬達成民事和解，並已給
    付部分賠償金額等情，已如前述，本院認被告已有悔意，經
    此偵、審程序之教訓，當知警惕，應無再犯之虞，本院認其
    所受宣告之刑以暫不執行為適當，爰依刑法第74條第1 項第
    1 款規定諭知緩刑3 年，以勵自新。
據上論斷，應依刑事訴訟法第273 條之1 第1 項、第299 條第1
項前段，刑法第276 條第1 項、第62條前段、第41條第1 項前段
、第74條第1 項第1 款，刑法施行法第1 條之1 第1 項、第2 項
前段，判決如主文。
本案經檢察官邱志平到庭執行職務。
中    華    民    國   100    年    7     月    29    日
                  刑事第九庭      法  官      楊惠芬
以上正本證明與原本無異。
如不服本判決應於收受本判決後10日內向本院提出上訴書狀，上
訴書狀應敘述具體理由。上訴書狀未敘述上訴理由者，應於上訴
期間屆滿後20日內補提理由書狀於本院( 均須按他造當事人之人
數附繕本 )「切勿逕送上級法院」。
中    華    民    國   100    年    7     月    29    日
                                  書記官      許弘杰
附錄本案論罪科刑法條全文：
刑法第276 條第1 項：
因過失致人於死者，處二年以下有期徒刑、拘役或二千元以下罰
金。